【裁判字號】    96,交聲,1465
【裁判日期】    970130
【裁判案由】    聲明異議
【裁判全文】
臺灣高雄地方法院交通事件裁定
原處分機關  交通部公路總局高雄區監理所
異  議  人  甲○○
                    號
上列受處分人因聲明異議案件，對於高雄市交通事件裁決所民國
96年11月28日所為之處分（原處分：高市監營裁字第80-Z4B0081
57號），聲明異議，本院裁定如下：
    主  文
異議駁回。
    理  由
一、異議意旨略以：異議人即受處分人甲○○於民國96年10月14
    日上午11時38分駕駛車號9R-347號營業貨運曳引車，行經國
    道一號北上280 公里處，因載運鐵圈未依規定綑紮穩妥，遭
    高雄區監理所新營分隊員警開單舉發，惟罰單上面記載「載
    運鐵圈未捆紮致不穩妥，行駛時顯有危險」等語與事實不符
    ，其載運的鐵圈實際上是有綑紮，行駛時不會有危險。爰依
    法聲明異議，請求撤銷原處分。
二、按貨車行駛高速公路及快速公路，裝載之貨物，應嚴密覆蓋
    、綑紮牢固；汽車行駛於高速公路、快速公路或設站管制之
    道路，裝置貨物未依規定覆蓋、綑紮，處汽車駕駛人新臺幣
    3 千元以上6 千元以下罰鍰，高速公路及快速公路交通管制
    規則第21條第1 項第1 款、道路交通管理處罰條例第33條第
    1 項第11款分別定有明文。高速公路及快速公路交通管制規
    則第21條第1 項第1 款規定之立法意旨，貨物應嚴密覆蓋、
    綑紮牢固，係為達成貨物防止墜落及飛散，以維行車安全目
    的之手段。經查：
(一)異議人於96年10月14日上午11時38分駕駛車號9R-347號營業貨
  運曳引車，行經國道一號北上280 公里處，因載運鐵圈未依規
  定綑紮穩妥，遭高雄區監理所新營分隊員警開單舉發等情，業
  據異議人供承在卷，復有交通部公路總局高雄區監理所高市監
  營裁字第80-Z4B008157號1 紙附卷可參，此部份之事實堪可認
  定。
(二)證人即參與本件交通違規事件舉發之員警陳建志到院證述：異
  議人載運的貨物屬於散裝貨物，每兩捆放置1 排，並不是1 個
  整體物，只有貨車的最前排及最後排有綁並固定在車上，但放
  置於中間的鐵圈都沒有固定在車上；一般需要以鋼絲從鐵圈中
  央空心處穿過，並固定於貨車板架旁的釘子上，才能確保貨物
  固定在車上，不會掉落等語（參本院卷第13頁），及異議人自
  承其駕駛之車輛所放置之鐵圈中間有卡在一起，沒有綁在貨車
  板上（見本院卷第14頁），再異議人所駕駛曳引車上放置之第
  2 排至第4 排鐵圈，並無固定於貨車板架上等情，有卷附舉發
  照片可稽（見本院卷第19頁），顯不符合貨車行駛高速公路，
  裝載貨物應綑紮牢固之規定，且異議人載運圓柱狀之鐵圈於高
  速公路上快速行駛，如遇有加速或減速之情形，放置於中間之
  鐵圈顯有墜落之虞，而有造成公共危險之可能至明。異議人辯
  稱其載運的貨物有綑紮，行駛時不會有危險，尚非可採。
三、綜上，本件事證明確，受處分人之違規行為堪以認定。原處
    分機關據以援引首揭規定，裁處異議人4,000 元，核無不當
    。本件異議為無理由，應予駁回。
據上論斷，應依道路交通案件處理辦法第19條，裁定如主文。
中    華    民    國    97    年    1     月    30    日
                               交通法庭  法  官  黃繼瑜
以上正本證明與原本無異。
如不服本裁定應於送達後5日內向本院提出抗告狀。
中    華    民    國    97    年    1     月    30    日
                                         書記官  曾小玲


司法院資訊處製作；財團法人民間司法改革基金會備份。
